Inventaris van de archieven van het Nederlands Instituut van Accountants, 1894-1974; Nederlandse Bond van Accountants, 1899-1964; Nederlandse Organisatie van Accountants, 1903-1958; Nederlandse Accountants Vereniging, 1907-1958
Nationaal Archief, Den Haag
BInd Bestuursinformatie Indonesië 1034
Blg België 1095
BLT Werkgroep bestuursbeleid op lange termijn 186
BNot Notulen bestuursvergaderingen 128, 131 en 136
BRC Bestuursinformatie reglementencommissie 429, 433
BuDoCo Documentatiecommissie buitenland 1027, 1028 en 1030
B/UEC Bestuursinformatie UEC (Union Européen des Experts Comptables Economiques et Financiers) 859
BV Commissie beroepsvoorlichting 497-499
BWR Bestuursinformatie Commissie wettelijke regeling 466-473
CAB Commissie van Advies inzake Beroepsaangelegenheden 747-763
CAO Commissie van Advies inzake Organisatievraagstukken 811-814
CAO-AVCAO subcommissie administratie en verkoopleiding 816
CBAV Commissie beroepsaansprakelijkheid voor accountants1 369
CBB-BR Commissie Buitenlandse Beroepsaangelegenheden, beroepsregelen en samenwerking 1088-1090
CBB-EEGCBB Europese Economische Gemeenschap 1087
CBB-OCBB 1086
CBB-UECCBB Union Européen des Experts Comptables Economiques et Financiers 1091
CC Contact-Commissie 415-418
CEO Commissie Economische Overheidsvoorschriften 741
CIB Commissie Indonesische Belangen/Jaarstukken 731
CoBes Subcommissie CAB, Besancon 771
CoBla Subcommissie CAB, De Blaey 769
CoBla II Subcommissie CAB, De Blaey II 774
CoBos Subcommissie CAB, Bos 776
CoCredCAB Wet tot toezicht op het Credietwezen 788
CoCo Coördinatiecommissie 820
CoDi Subcommissie CAB, Stol, administratieve automatisering 787
CoElm Commissie Elmendorf 868
CoEs Subcommissie CAB, Van Essen 777
CoEs II Subcommissie CAB, Van Essen II 780
CoEs III Subcommissie CAB, Van Essen III 783, 1370
CoGa Commissie aanvullende studie voor gemeenteaccountant 519
CoGou Subcommissie CAB, Goudeket 770
CoGou II Subcommissie CAB, Goudeket II 778
CoGro Commissie Grosheide 170
CoGro II Commissie Grosheide II 810
CoHa Subcommissie CAB, Van Hamersveld 773
CoKastein Subcommissie CAB, Kastein 781
CoKeu Subcommissie CAB, Keuzenkamp 771
CoLan Subcommissie CAB, De Lange 784
CoLee Subcommissie CAB, De Leede 772
CoLeeuw Subcommissie CAB, De Leeuw 779
CoMo Subcommissie CAB, Moret 781
CoNaMCAB Subcommissie Van Namen 1371
Congres/O Commissie ontvangst 7e IAC 926
Congres/OA Commissie ontvangst en accommodatie 7e IAC 927
CoRei Commissie voordrachtenserie interne organisatie 809
CoStol Subcommissie CAB, Stol 786
CP Collectieve Pensioenverzekering NIvA-VAGA 1202
CR Commissie Reder 744
CUR Curatorium opleidingen 646-647
CuWeBu Curatorium Wetenschappelijk Bureau 823-824
DB Bestuursinformatie dagelijks bestuur 127, 130, 133 en 135
DIV Bestuursinformatie, diversen 117
Dld Duitsland 1093
ER Ereregelen 1066-1068
Frk Frankrijk 1094
HC Huishoudelijke Commissie 575-586
IA Internationale aangelegenheden 1085
IC Internationaal Congres 953
JuCo Jubileumcommissie 207
KR Kraayenhof/Van Rietschoten 880
MA Stichting NIvA-Fonds Militaire Administratie 1216
OT Verhouding overheidsaccountants en de tuchtrechtspraak 1163
ParCo Paritaire commissie 431
Prog.OAII,3 Commissie ontvangst en accommodatie 7e IAC, programma 928
PS Wet op de pensioen-\en spaarfondsen 712
RAW Werkgroep wettelijke regeling, inwerkingtreding registeraccountantswet 491
RC Reglementencommissie 428
SUB/WG Onderwerpscommissie wetenschappelijk gedeelte 7e IAC 905
TC Wet tot toezicht pensioen-\en spaarfondsen 789
VCC/DIV Voorlopig congrescomité 7e IAC, diversen 883
VCC/DOCVCC Documentatie 884
VCC/FVCC Financiën 891
VAA/NOTVCC Notulen 882
VCC/OOVCC Ontvangst en ontspanning 925, 929
VCC/CPVCC Pers en publiciteit 916
VCC/WGVCC Wetenschappelijk gedeelte 900, 901
VS Overleg voorzitter - secretaris 140
VVS Overleg voorzitter - vice-voorzitter - secretaris 141-143
WeBu Wetenschappelijk Bureau 821, 825
WR Commissie wettelijke regeling 452-465
WR/A Subcommissie contact-commissie, organisatie NIVRA 420-421
WR/B Subcommssie contact-commissie, studie-\en examenregeling NIVRA 423
WR-B Commissie wettelijke regeling 477
WR/C Subcommissie contact-commissie, juridische zaken NIVRA 425
WRM Commissie wettelijke regeling, memories 483
Beschrijving van de series en archiefbestanddelen
- Archief van het Nederlands Instituut van Accountants, 1894-1967 (1981), A
  - Stukken van algemene aard, A.1
    - Jaarlijkse en buitengewone algemene vergaderingen, A.1.1
      - Notulen, met hiaten, december 1894-1966; 1-5; 1 band, 1 deel, 2 pakken, 1 omslag
        - december 1894 - december 1898, 1; 1 deel
        - 1898, 1908, 1911-1918, 1925-1934, 2; 1 pak
        - 1938, 1947-1957, 3; 1 pak
        - 1958, 1959, 1965, 1966, met notulen van de jaarlijkse algemene vergaderingen van de Nederlandse Accountants Vereniging (NAV), Nederlandse Bond van Accountants (NBvA) en de Nederlandse Organisatie van Accountants (NOvA), 1958-1959, 4; 1 omslag
        - 1960-1964, met notulen van de jaarlijkse algemene vergaderingen van de NAV, NBvA en de NOvA, 1960-1964, 5; 1 band
      - Stenografische verslagen, 19 oktober 1946, 26 oktober 1946, 23 november 1946, 7 december 1946, 8 december 1956, z.d.; 6; 1 pak
      - Convocaties en agenda's met bijlagen, tevens bevattende mededelingen betreffende ledenbijeenkomsten en accountantsdagen, 1922-1960; 7; 1 omslag
    - Vergaderingen van het algemeen en dagelijks bestuur, A.1.2
      - Notulen, 1895-1901, 1905-1940 en 1946-1967, z.d.; 8-54; 45 banden, 1 deel, 1 omslag
        - 16 februari 1895 - 28 september 1901, met notulen van de vergadering met de Commissie Wettelijke Regeling, 14 februari 1900 en de notulen van de vergadering met een aantal examinatoren ter bespreking van de instituutsexamens, 24 maart 1900, 8; 1 deel
        - 13 december 1905 - 8 mei 1907, 3 december 1930, 18 november 1934, 15 december 1934, 9; 1 omslag
        - 17 januari 1908 - 30 november 1909, met notulen van de jaarlijkse vergaderingen van voorzitter en secretaris met vertegenwoordigers van de comités, 30 november 1908, 9 december 1909 en de notulen der jaarlijkse algemene vergadering, 18 november 1909, 10; 1 band
        - 20 januari 1910 - 7 mei 1910, 10 september 1910 - 30 november 1912, met notulen van de vergadering van voorzitter en secretaris met vertegenwoordigers van de comités, 7 december 1912, 11; 1 band
        - 22 februari 1913 - 27 november 1915, met notulen van de vergadering van voorzitter en secretaris met vertegenwoordigers van de comités, 2 december 1914, 12; 1 band
        - 18 maart 1916 - 3 mei 1917, 20 september 1917 - 14 november 1918, met notulen van de vergadering van voorzitter en secretaris met vertegenwoordigers van de comités, 7 december 1916, 13; 1 band
        - 11 januari 1919 - 17 november 1923, met notulen van de buitengewone algemene vergadering, 21 december 1918, 14; 1 band
        - 12 januari 1924 - 17 december 1926, met notulen van de vergadering met de voorzitter van het Bureau der Examens, 10 oktober 1925 en circulaires betreffende besproken onderwerpen, 1924 - 1926, 15; 1 band
        - 15 januari 1927 - 5 november 1927, 9 december 1927 - 20 december 1930, 16; 1 band
        - 10 januari 1931 - 25 november 1932, met notulen van de vergadering met instituutsleden van de Staatscommissie Bijleveld, 12 mei 1931 en notulen van de vergadering met de heren Prof.Th. Limperg jr. en G.P.J. Hogeweg inzake deelname aan studievergaderingen door leden van de NOvA, 13 oktober 1932, 17; 1 band
        - 14 januari 1933 - 17 december 1934, met notulen van de vergadering naar aanleiding van het Internationaal Accountantscongres te Londen, 25 maart 1933, 18; 1 band
        - 7 januari 1935 - 14 december 1936, met notulen van de vergadering met de herdenkingscommissie, 15 maart 1935 en notulen van de jaarlijkse en buitengewone algemene vergaderingen, 13 april 1935 - 19 september 1936, 19; 1 band
        - 14 januari 1937 - 9 december 1937, met notulen van de buitengewone algemene vergaderingen, 24 april 1937 - 25 september 1937, 20; 1 band
        - 5 januari 1938 - 17 december 1938, met notulen van de vergadering met de Commissie tot herziening van het reglement van arbeid, 15 november 1938 en notulen van de jaarlijkse en buitengewone algemene vergaderingen, 18 december 1937 - 31 augustus 1938, 21; 1 band
        - 9 januari 1939 - 17 juni 1939, met notulen van de vergadering met instituutsleden die zitting hebben in het algemeen bestuur en de commissies van voorbereiding van de STUWO (studietentoonstelling voor wetenschappelijke organisatie van bedrijven en instellingen), 17 december 1938 en notulen van de buitengewone algemene vergaderingen, 6 mei 1939, 17 juni 1939, 22; 1 band
        - 25 augustus 1939 - 16 december 1939, met notulen van de vergaderingen met de Commissie tot herziening van het reglement van arbeid, 23 mei 1939 - 24 oktober 1939 en notulen van de buitengewone algemene vergaderingen, 16 september 1939, 4 november 1939, 23; 1 band
        - 20 december 1939 - 16 december 1940, met notulen van de vergadering met enkele instituutsleden inzake de voorstellen van het bestuur van de Vereeniging voor den Effectenhandel aangaande de accountantsverklaring, 12 januari 1940, notulen van de vergadering met enkele instituutsleden inzake de accountantsverklaringen ten behoeve van buitenlandse consulaten, 26 april 1940, notulen van de vergaderingen met instituutsleden die zijn uitgenodigd zitting te nemen in de Commissie van Advies inzake gepubliceerde Accountantsverklaringen, 14 oktober 1940, 25 november 1940 en notulen van de jaarlijkse en buitengewone algemene vergaderingen, 17 augustus 1940, 21 december 1940, 24; 1 band
        - 8 januari 1946 - 16 juli 1946, met notulen van de vergaderingen betreffende de behandeling van de 2e lezing van de ontwerp-ereregelen en het reglement op de tuchtrechtspraak, 13 mei 1946, 25; 1 band
        - 20 juni 1946 - 20 december 1946, met notulen van de vergadering met de Commissie tot herziening van het reglement van arbeid, 11 oktober 1946, notulen van de vergadering met de voorzitter van de Commissie tot herziening van het reglement van arbeid en een aantal instituutsleden welke in overheidsdienst werkzaam zijn, 2 november 1946, aantekening van voorstellen van voorzitter en secretaris tot afdoening van een aantal ingekomen stukken, 18 december 1946 en notulen van de jaarlijkse en buitengewone algemene vergaderingen, 15 december 1945 - 26 oktober 1946, 26; 1 band
        - 9 januari 1947 - 14 april 1947, met aantekening van voorstellen van voorzitter en secretaris tot het afdoen van ingekomen stukken, mei 1947, 27; 1 band
        - 25 april 1947 - 20 december 1947, met notulen van de jaarlijkse en buitengewone algemene vergaderingen, 23 november 1946 - 21 december 1946, 28; 1 band
        - 15 januari 1948 - 13 december 1948, 29; 1 band
        - 10 januari 1949 - 17 december 1949, 30; 1 band
        - 2 januari 1950 - 14 december 1950, met aantekeningen van voorstellen van voorzitter en secretaris tot het afdoen van een aantal lopende zaken, maart 1950, mei 1950, 31; 1 band
        - 11 januari 1951 - 15 december 1951, 32; 1 band
        - 7 januari 1952 - 2 juli 1952, 33; 1 band
        - 18 juli 1952 - 20 december 1952, met notulen van de vergadering met enkele instituutsleden betreffende gerezen bezwaren tegen het ontwerp-reglement op de tuchtrechtspraak, 9 oktober 1952, 34; 1 band
        - 5 januari 1953 - 23 juni 1953, met notulen van de vergadering met de Commissie Wettelijke Regeling en het Tweede Kamerlid M. Jansen, 4 mei 1953 en notulen van de vergadering met de Commissie Wettelijke Regeling inzake het onderhoud van prof. A.M. van Rietschoten met de staatssecretaris van het Ministerie van Economische Zaken, 13 mei 1953, 35; 1 band
        - 12 juni 1953 - 19 december 1953, met notulen van de vergaderingen met de Commissie Wettelijke Regeling, 25 september 1953, 8 oktober 1953 en lijsten van voorstellen van voorzitter en secretaris tot het afdoen van een aantal lopende zaken, 3 juli 1953, 13 augustus 1953, 26 november 1953, 36; 1 band
        - 6 januari 1954 - 30 juni 1954, met notulen van de vergaderingen van de Commissie Wettelijke Regeling, 6 januari 1954, 9 april 1954, lijst van voorstellen van voorzitter en secretaris tot het afdoen van een aantal lopende zaken, 28 februari 1954, verslagen van door de voorzitter en de secretaris afgedane zaken, 23 december 1953 - 31 mei 1954 en rapport VS- bespreking, 25 juni 1954, 37; 1 band
        - 7 juli 1954 - 18 december 1954, met notulen van de vergadering met de instituutsleden Tj. Korff, J. Maas, E.J. Flipse en A.J. Deurloo inzake de tarieven voor overheidsopdrachten, 23 december 1954 en rapporten VS- besprekingen, 27 juli 1954 - 9 december 1954, 38; 1 band
        - 19 januari 1955 - 28 december 1955, met notulen van de vergadering met leden van de Huishoudelijke Commissie inzake het propagandaboekje, 10 maart 1955, notulen van de vergadering met de Commissie Wettelijke Regeling, 22 december 1955, notulen van de vergaderingen van voorzitter en secretaris, 7 januari 1955 - 13 december 1955 en verslag van de door de voorzitter krachtens machtiging van de vergadering van het dagelijks bestuur d.d. 23 september 1955 afgedane zaken, 29 september 1955, 39; 1 band
        - 12 januari 1956 - 27 december 1956, met verslag van de vergadering van voorzitter en secretaris, 30 januari 1956, 40; 1 band
        - 16 januari 1957 - 21 december 1957, 41; 1 band
        - 8 januari 1958 - 20 december 1958, met verslagen van door de voorzitter en secretaris afgedane zaken, 25 maart 1958 - 9 september 1958 en verslag van door de secretaris afgedane zaken, 28 november 1958, 42; 1 band
        - 8 januari 1959 - 19 december 1959, met verslag van door de secretaris afgedane zaken, 3 april 1959, 43; 1 band
        - 13 januari 1960 - 17 december 1960, met notulen van de vergadering met leden van de Nederlandse Maatschap van Organisatieadviseurs, 30 november 1960 en verslagen van door de secretaris afgedane zaken, 10 februari 1960 - 22 november 1960, 44; 1 band
        - 18 januari 1961 - 16 december 1961, met verslagen van door de secretaris afgedane zaken, 18 januari 1961 - 12 december 1961, 45; 1 band
        - 16 december 1961 - 15 december 1962, met notulen van de vergadering met vertegenwoordigers van de accountantsmaatschappen: Nederlandse Accountantsmaatschap Absma, Den Dulk en Maas (ADM) en Brands, Bouwman en VanRhijn betreffende afzonderlijke vermelding van bijzondere deskundigheid op bepaalde gebieden der accountancy, 21 mei 1962, notulen van de vergadering met vertegenwoordigers van de Verenigde Accountantskantoren en het Adviesbureau voor Bedrijfsorganisatie betreffende afzonderlijke vermelding van bijzondere deskundigheid op bepaalde gebieden der accountancy, 18 juni 1962, notulen van de vergaderingen met de heren Dijker, De Boer en Vink inzake de relatie van hun maatschap met Intercura, 23 juli 1962, 2 augustus 1962, notulen van de vergadering met H.D. de Leeuw en R.W. Starreveld inzake een personeelsbrochure van Klynveld Kraayenhof & Co, 5 december 1962, notulen van de vergadering met de heer Vermeulen inzake eventuele samenwerking met de heren De Rode en VanEijs met Horwath and Horwath Accountants, 5 december 1962 en verslagen van door de secretaris afgedane zaken, 31 januari 1962 - 28 november 1962, 46; 1 band
        - 15 december 1962 - 21 december 1963, met bijlagen bij de agenda van de vergadering van 16 januari 1963, verslagen van de door de secretaris afgedane zaken, 6 februari 1963 - 20 december 1963 en verslagen van de vergaderingen tussen voorzitter, vice-voorzitter en secretaris, 6 maart 1963 - 3 juli 1963, 47; 1 band
        - 21 december 1963 - 27 mei 1964, met bijlagen bij de agenda's van de vergaderingen van 22 januari 1964 - 27 mei 1964, notulen van de jaarlijkse algemene vergaderingen, 21 december 1963, notulen van de jaarlijkse algemene vergaderingen van NAV, NBvA en de NOvA, 21 december 1963 en verslagen van door de secretaris afgedane zaken, 3 januari 1964 - 27 mei 1964, 48; 1 band
        - 17 juni 1964 - 19 december 1964, met agenda's en bijlagen voor de vergaderingen van 17 juni 1964 - 19 december 1964 en verslagen van door de secretaris afgedane zaken, 26 juni 1964 - 29 december 1964, 49; 1 band
        - 19 december 1964 - 26 mei 1965, met agenda's voor de vergaderingen van 19 december 1964 - 21 juni 1965 en verslagen van door de secretaris afgedane zaken, 7 januari 1965 - 18 juni 1965, 50; 1 band
        - 16 juni 1965 - 18 december 1965, met agenda's en bijlagen voor de vergaderingen van 28 juni 1965 - 18 december 1965 en verslagen van door de secretaris afgedane zaken, 25 juni 1965 - 15 december 1965, 51; 1 band
        - 18 december 1965 - 8 juni 1966, met agenda's en bijlagen voor de vergaderingen van 18 december 1965 - 8 juni 1966, verslagen van door de secretaris afgedane zaken, 22 december 1965 - 15 juni 1966 en index op persoonsnamen, (juni 1966), 52; 1 band
        - 22 juni 1966 - 17 december 1966, met agenda's en bijlagen voor de vergaderingen van 22 juni 1966 - 17 december 1966, verslagen van door de secretaris afgedane zaken, 22 juni 1966 - 7 december 1966 en index op persoonsnamen, (december 1966), 53; 1 band
        - 17 december 1966 - 29 maart 1967, 25 juli 1967, 18 september 1967, met agenda's en bijlagen voor de vergaderingen van 17 december 1966 - 29 maart 1967, notulen van de vergaderingen met de Contact-Commissie, 15 maart 1967, 12 april 1967 en verslagen van door de secretaris afgedane zaken, 21 december 1966 - 27 april 1967, 25 juli 1967, 18 september 1967, 54; 1 band
      - Klappers op persoonsnamen en zaken op de notulen van de vergaderingen van 1934-1935, 1937-1965, opgemaakt, ca 1935, 1940 - 1966; 55-74; 20 delen
        - 17 december 1934 - 4 maart 1935, opgemaakt circa 1935, 55
        - 14 januari 1937 - 19 december 1939, opgemaakt circa 1940, 56
        - 20 december 1939 - 31 december 1945, opgemaakt circa 1946, 57
        - 8 januari 1946 - 18 december 1946, opgemaakt circa 1947, 58
        - 23 november 1946 - 15 november 1948, opgemaakt circa 1948, 59
        - 15 december 1948 - 10 november 1950, opgemaakt circa 1950, 60
        - 16 november 1950 - 3 december 1952, opgemaakt circa 1953, 61
        - 17 december 1952 - 31 mei 1954, opgemaakt circa 1954, 62
        - 10 juni 1954 - 18 december 1954, opgemaakt circa 1955, 63
        - 14 december 1954 - 28 december 1955, opgemaakt circa 1956, 64
        - 12 januari 1956 - 15 december 1956, ogemaakt circa 1957, 65
        - 27 december 1956 - 21 december 1957, opgemaakt circa 1958, 66
        - 19 december 1957 - 8 december 1958, opgemaakt circa 1959, 67
        - 15 december 1958 - 19 december 1959, opgemaakt circa 1960, 68
        - 13 januari 1960 - 17 december 1960, opgemaakt circa 1961, 69
        - 18 januari 1961 - 16 december 1961, opgemaakt circa 1962, 70
        - 16 december 1961 - 12 december 1962, opgemaakt circa 1963, 71
        - 15 december 1962 - 21 december 1963, opgemaakt circa 1964, 72
        - 21 december 1963 - 19 december 1964, opgemaakt circa 1965, 73
        - 19 december 1964 - 18 december 1965, opgemaakt circa 1966, 74
      - Index op persoonsnamen op de notulen, circa van 1967, 75; 1 stuk
      - Stukken ter informatie aan de bestuursleden, 1931-1953, 1955-1967, z.d.; 76-137; 1 pak, 60 omslagen, 1 stuk
        - 1931-1934, agenda's en convocaties, 76; 1 omslag
        - december 1934 - december 1935, 77; 1 omslag
        - december 1935 - december 1936, 78; 1 omslag
        - december 1936 - december 1937, 79; 1 omslag
        - januari 1938 - december 1938, 80; 1 omslag
        - december 1938 - december 1939, 81; 1 omslag
        - 1940-1943, agenda's, 82; 1 omslag
        - december 1939 - april 1940, met inhoudsopgave en index, (1940), 83; 1 omslag
          Genummerd 1-252
        - april 1940 - december 1940, met inhoudsopgave en index, (circa 1941), 84; 1 omslag
          Genummerd 253-543
        - december 1940 - december 1941, met niet-goedgekeurde notulen van de vergaderingen van het algemeen en het dagelijks bestuur, 85; 1 omslag
        - december 1941 - september 1942, met niet-goedgekeurde notulen van de vergaderingen van het algemeen en het dagelijks bestuur en inhoudsopgave en index, (1942). Afdrukken, 86; 1 omslag
          Genummerd 1-263
        - september 1942 - december 1942, met niet-goedgekeurde notulen van de vergaderingen van het algemeen en het dagelijks bestuur en inhoudsopgave en index, (circa 1943). Afdrukken, 87; 1 omslag
          Genummerd 264-517
        - december 1942 - juni 1943, met niet-goedgekeurde notulen van de vergaderingen van het algemeen en het dagelijks bestuur en inhoudsopgave en index, (1943), 88; 1 omslag
          Genummerd 5-313h
        - juni 1943 - december 1943, met niet-goedgekeurde notulen van de vergaderingen van het algemeen en het dagelijks bestuur en inhoudsopgave en index, (circa 1944), Afdrukken, 89; 1 omslag
          Genummerd 314-718
        - december 1943 - juli 1944, met niet-goedgekeurde notulen van de vergaderingen van het algemeen en het dagelijks bestuur en inhoudsopgave en index, (1944), 90; 1 omslag
          Genummerd 1-340j
        - juli 1944 - december 1944, met niet-goedgekeurde notulen van de vergaderingen van het algemeen en het dagelijks bestuur en inhoudsopgave en index, (circa 1945), 91; 1 omslag
          Genummerd 341-594d
        - december 1944 - december 1945, met niet-goedgekeurde notulen van de vergaderingen van het algemeen en het dagelijks bestuur, 92; 1 omslag
        - december 1945 - april 1946, met inhoudsopgave en index, (1946), 93; 1 omslag
          Genummerd 1-206
        - mei 1946 - augustus 1946, met inhoudsopgave en index, (1946), 94; 1 omslag
          Genummerd 207-505
        - september 1946 - oktober 1946, met inhoudsopgave en index, (1946), 95; 1 omslag
          Genummerd 506-694
        - oktober 1946 - december 1946, met inhoudsopgave en index, (circa 1947), 96; 1 omslag
          Genummerd 721-932
        - maart 1957 - mei 1947, met inhoudsopgave en index, (1947). Afdrukken, 97; 1 omslag
          Genummerd 154-295
        - mei 1947 - september 1947, met inhoudsopgave en index, (1947). Afdrukken, 98; 1 omslag
          Genummerd 299-466
        - september 1947 - november 1947, met inhoudsopgave en index, (1947). Afdrukken, 99; 1 omslag
          Genummerd 492-596
        - november 1947 - december 1947, met inhoudsopgave en index, (circa 1948), 100; 1 omslag
          Genummerd 621-732
        - 1948, agenda's, 101; 1 omslag
        - december 1947 - maart 1948, met inhoudsopgave en index, (1948). Afdrukken, 102; 1 omslag
          Genummerd 1-217
        - maart 1948 - juli 1948, met inhoudsopgave en index, (1948). Afdrukken, 103; 1 omslag
          Genummerd 218-441
        - juli 1948 - oktober 1948, met inhoudsopgave en index, (1948), 104; 1 omslag
          Genummerd 442-635
        - oktober 1948 - december 1948, met inhoudsopgave en index, (circa 1949), 105; 1 omslag
          Genummerd 636-865
        - december 1948 - februari 1949, met inhoudsopgave en index, (1949). Afdrukken, 106; 1 omslag
          Genummerd 1-201
        - februari 1949 - april 1949, met inhoudsopgave en index, (1949). Afdrukken, 107; 1 omslag
          Genummerd 225-346
        - mei 1949 - juli 1949, met inhoudsopgave en index, (1949). Afdrukken, 108; 1 omslag
          Genummerd 349-538
        - juli 1949 - september 1949, met inhoudsopgave en index, (1949). Afdrukken, 109; 1 omslag
          Genummerd 558-751
        - oktober 1949 - december 1949, met inhoudsopgave en index, (circa 1950). Afdrukken, 110; 1 omslag
          Genummerd 770-926
        - december 1949 - december 1950. Afdrukken, 111; 1 pak
          Genummerd 1-292, B 342 - B 1012
        - november 1950 - februari 1951, met inhoudsopgave en index, (1951). Afdrukken, 112; 1 omslag
          Genummerd B 118 - B 159
        - maart 1951 - mei 1951, met inhoudsopgave en index, (1951). Afdrukken, 113; 1 omslag
          genummerd B 188 - B 393